# 转让出去的全资子公司又收购回来该如何处理

提问人：dereklin 时间：2011-11-17 14:19:25
请问陈版主，集团公司下属一全资子公司年初转让出去， 年末又打算按原价回购回来。该子公司目前尚处于建设期，当初转让出去的原因是因为跨省经营管理不方便，现在为了上市做大业绩又打算收回。 请问年末假如收回后，合并报表该如何编制，是视同该子公司没有转让处理吗？还是按重新收购一家公司处理？

回答人：chenyiwei
从会计技术角度，如果能够证明当初的出售和现在的回购都分别具有合理的商业理由（就作出决定当时的内外部环境而言），并且当初出售时并未约定回购条款，则可以作为出售和重新取得这两笔交易分别独立进行会计处理。关键在于如何证明这种交易的合理性。
如果真的如你所表述的那样，“现在为了上市做大业绩又打算收回”，则很容易被怀疑当初转让出去的合理性，尤其是假设当初受让方是关联方的情况下。 这类问题在IPO审核中也会被关注的，参考 2007 年 263 通讯公司第一次上会被否决的案例。